臺灣臺中地方法院行政訴訟判決
110年度交字第285號
原      告  張文斌  
被      告  臺中市交通事件裁決處
                      設臺中市○○區○○○路00號
代  表  人  黃士哲    住同上
訴訟代理人  黃曉妍律師
上列當事人間交通裁決事件，原告不服被告民國110年6月30日中
市裁字第68-GU0000000號裁決書，提起行政訴訟，本院判決如下
：
    主  文
原告之訴駁回。
訴訟費用新臺幣參佰元由原告負擔。
    事實及理由
一、程序事項：按行政訴訟法第237條之7規定，交通裁決事件之
    裁判，得不經言詞辯論為之。本件屬交通裁決事件，依兩造
    所述各節及卷內資料其事證已臻明確，本院認無經言詞辯論
    之必要，爰不經言詞辯論而為判決。
二、事實概要：
　　原告於民國110年4月9日14時56分許，駕駛號牌3GL-921號普
    通重型機車（下稱系爭車輛），行經臺中市○○區○○路00000
    號前發生事故，因「汽車駕駛人駕駛汽車肇事，無人受傷或
    死亡而未依規定處置逃逸」之違規行為，為臺中市政府警察
    局清水分局（下稱舉發機關）員警認定原告違反道路交通管
    理處罰條例第62條第1項之規定，對原告掣開第GU0000000號
    舉發違反道路交通管理事件通知單。被告續於110年6月30日
    以中市裁字第68-GU0000000號裁決書（下稱原處分），依道
    路交通管理處罰條例第62條第1項、第24條第1項第1款及「
    違反道路交通管理事件統一裁罰基準表」之規定，按期限內
    到案之基準，裁處原告第1階段罰鍰新臺幣（下同）3,000元
    ，吊扣駕駛執照1個月，並應參加道路交通安全講習。原告
    不服，提起本件行政訴訟。
三、原告主張略以：
　　原告110年4月9日下午2點55分騎乘系爭車輛於鎮政路與中山
    路交岔路口停等紅燈，俟綠燈隨即右轉至中山路145-3號前
    ，因原本要到中山路145-4號明興油漆店買油漆，突然想到
    有振宇五金行及大台中五金行的會員，所以馬上倒車駛離現
    場。舉發機關僅提供民宅監視器照片，看不清楚是否有擦撞
    路邊機車，故本人提供本人之機車相片及疑似擦撞現場兩輛
    機車之現場照片，都毫無擦撞痕跡，並沒有肇事，卻舉發肇
    事逃逸，實與事實不符等語。並聲明：原處分撤銷。
四、被告答辯略以：
　　系爭車輛行經違規地點不慎撞擊該車，導致該車向左傾倒在
    對造車輛右側車身上並出現車損，原告並非不能預見他人之
    機車車損之情事，惟原告並未依道路交通事故處理辦法第3
    條規定處置，使現場跡證遭受破壞，縱無直接故意，亦有間
    接故意，自應受罰等語。並聲明：原告之訴駁回。
五、本院之判斷：
(一)按「汽車駕駛人駕駛汽車肇事，無人受傷或死亡而未依規定
    處置者，處新臺幣1千元以上3千元以下罰鍰；逃逸者，並吊
    扣其駕駛執照1個月至3個月。」、「汽車駕駛人，有下列情
    形之一者，應接受道路交通安全講習：一、違規肇事受吊扣
    駕駛執照處分。」道路交通管理處罰條例第62條第1項及第2
    4條第1項第1款分別定有明文。又依違反道路交通管理事件
    統一裁罰基準表之規定，汽車駕駛人駕駛汽車肇事，無人受
    傷或死亡而未依規定處置逃逸，於期限內繳納或到案聽候裁
    決者，統一裁罰基準為3,000元，吊扣駕駛執照1個月。
(二)經查，本院勘驗調查舉發機關提供之採證光碟，製成勘驗筆
    錄附卷為證（見本院卷第147頁），勘驗結果為：㈠民宅監視
    器畫面時間2021/04/09 14：55：12時至14：55：15時一台
    紅燈機車(下稱該車)停放於臺中市○○區○○路00000號前即中
    山路往東方向過鎮政路口，當時其左側有一台藍色機車(下
    稱對造機車)停放旁邊，14：55：16時至14：58：59時原告
    騎乘號牌3GL-921號機車(下稱系爭車輛)沿著中山路往東方
    向行駛而來，煞車不及撞上該車右側，導致該車向左側對造
    機車傾倒，原告立即往後退，查看周遭店家後，復往前駛離
    。㈡中山路與鎮政路口全景監視器畫面時間0000-00-00 00：
    55：11時該車停放於臺中市○○區○○路00000號前即中山路往
    東方向過鎮政路口，當時其左側有一台藍色機車停放旁邊，
    14：55：26時至14：58：10時原告騎乘系爭車輛沿著鎮政路
    往北方向行駛至中山路口停等紅燈，綠燈後原告右轉中山路
    往東方向，煞車不及直接撞上該車右側，導致該車向左側對
    造機車傾倒，系爭車輛立即往後退，查看周遭店家後，復往
    前駛離。依上開勘驗結果可知，系爭車輛沿中山路往北方向
    右轉中山路往東方向時，直接撞上該車，而該車向左傾倒連
    帶擦撞到對造車輛，系爭車輛未下車查看車損狀況，即加速
    駛離現場等情。
(三)原告雖主張當時去買油漆，並無肇事，卻舉發我肇事逃逸，
    實與事實不符云云。然觀諸卷附道路交通事故照片黏貼紀錄
    表（見本院卷第109至123頁）並比對110年4月9日A3類交通
    事故調查紀錄表（見本院卷第103頁至反面頁）可知，對造
    駕駛之該車右側車身出現明顯擦痕、車漆掉落、車身斷裂，
    左側車身亦有出現擦痕之情形，與系爭車輛前方出現之擦痕
    相符，足證兩車確有相撞之事實；再依上開勘驗畫面所示，
    系爭車輛通過路口右轉後，直接撞上該車，依客觀上一般駕
    駛汽車用路人之經驗，即可輕易發覺有擦撞情形，原告肇事
    之事實，至為明確。顯見原告當時對於系爭車輛發生交通事
    故之事實，主觀上非無認識，其辯陳未察覺肇事一節，應不
    可採。
(四)復依前揭規定及說明，在無人傷亡且車輛尚能行駛之狀態下，不論責任之歸屬為何，亦不論車損嚴重與否，原告原應通知警察機關並留置現場，靜待警察到場查驗人別及採證處理，以保存肇事現場相關證據，俾日後釐清肇事責任歸屬，惟原告竟未依上開規定處置逕自決意認為其車輛無損壞，即駕車離去現場，縱非出於故意，亦有可歸責之過失事由，自已構成道路交通管理處罰條例第62條第1項後段規定之處罰要件。原處分據以裁罰，應無違誤。
六、綜上所述，原告違規事證明確，被告依法所為原處分並無違
    誤，原告訴請撤銷，為無理由，應予駁回。
七、本件第一審裁判費為300元，應由原告負擔，爰確定第一審
    訴訟費用額如主文第2項所示。
據上論結，本件原告之訴為無理由，依行政訴訟法第237條之7、
第98條第1項前段、第237條之8第1項，判決如主文。
中　　華　　民　　國　 111　　年　　2　　月　　24　　日
　　　　　　　　　行政訴訟庭　法　官　  吳俊螢
上為正本係照原本作成。
如不服本判決，應於送達後20日內，向本院提出上訴狀，其未表
明上訴理由者，應於提出上訴後20日內向本院補提理由書（均須
按他造人數附繕本）。上訴理由應表明關於原判決所違背之法令
及其具體內容，或依訴訟資料可認為原判決有違背法令之具體事
實。
中　　華　　民　　國　111　　年　　2　　月　　24　日
　　　　　　　　　　　　　　　 書記官　  王素珍